臺灣桃園地方法院刑事判決　　　　　　　 96年度訴字第995號
公　訴　人　台灣桃園地方法院檢察署檢察官
被　　　告　乙○○
　　　　　　　　　　號
指定辯護人　本院公設辯護人　甲○○
上列被告因違反毒品危害防制條例案件，經檢察官提起公訴（96
年度毒偵字第1130號），嗣經本院訊問被告後，被告自白犯罪，
檢察官聲請協商判決，經本院合議庭裁定由受命法官改依簡式審
判程序後為協商判決，本院判決如下：
    主      文
乙○○施用第一級毒品，累犯，處有期徒刑柒月；扣案如附表所
示之物，沒收銷燬之。又施用第二級毒品，累犯，處有期徒刑柒
月。應執行有期徒刑壹年壹月。扣案如附表所示之物，沒收銷燬
之。
    事實及理由
一、犯罪事實：被告乙○○前曾於民國87年間因施用毒品案件，
    經本院以87年度毒聲字第3549號裁定送觀察、勒戒，於87年
    12月26日入勒戒處所，因認有繼續施用之傾向，經本院以88
    年度毒聲字第215 號裁定令入戒治處所施以強制戒治，其後
    本院以88年度毒聲字第2943號裁定停止戒治，所餘戒治期間
    付保護管束，於89年1 月11日因保護管束期滿執行完畢，並
    經台灣桃園地方法院檢察署檢察官於89年2 月29日以89年度
    戒偵字第92號為不起訴處分確定；於89年間違反毒品危害防
    制條例案件，經台灣高等法院以89年度上訴字第2881號判決
    就轉讓第二級毒品部分判處有期徒刑10月，經提起上訴，經
    最高法院以91年度台上字第7094號駁回上訴確定；於91年間
    因違反毒品危害防制條例案件，經本院以92年度訴字第246
    號判決判處有期徒刑10月確定；於90年間因施用毒品案件，
    經檢察官聲請強制戒治並提起公訴，就聲請強制戒治部分，
    經本院以90年度毒聲字第1420號裁定令入戒治處所施以強制
    戒治，嗣本院經檢察官聲請以92年度毒聲字第869 號裁定停
    止戒治，所餘戒治期間付保護管束，於92年8 月2 日執行完
    畢；就提起公訴部分，經本院以91年度壢簡字第1068號判決
    就施用第二級毒品部分判處有期徒刑4 月確定；上開3 罪經
    本院以93年度聲字第1591號裁定應執行有期徒刑1 年10月確
    定；於93年間因違反毒品危害防制條例案件，經本院以92年
    度壢簡字第1566號判決判處有期徒刑6 月確定，並與上開應
    執行之有期徒刑1 年10月接續執行，於92年7 月2 日入監執
    行，於94年6 月15日縮短刑期假釋出監，於94年8 月27日縮
    刑期滿假釋未經撤銷，未執行之刑以已執行論（構成累犯）
    。詎猶不知悔改，明知海洛因、甲基安非他命分別係毒品危
    害防制條例所稱之第一級、第二級毒品，不得非法持有及施
    用，竟於前揭強制戒治執行完畢釋放後5 年內，復基於施用
    第一級毒品海洛因之犯意，於96年2 月4 日下午4 時許，在
    其桃園縣龍潭鄉○○村○○鄰○○路83巷37弄16號住處，以將
    海洛因摻入香煙內施用海洛因1 次。另基於施用第二級毒品
    甲基安非他命之犯意，於96年2 月3 日下午4 時許，在上開
    住處，以吸食器施用甲基安非他命1 次。嗣於同年月5 日上
    午11時40分許，在桃園縣龍潭鄉○○村○○路396 號前為警
    查獲，並扣得如附表所示之物。案經桃園縣政府警察局龍潭
    分局報請台灣桃園地方法院檢察署檢察官偵查起訴。
二、證據：
  (一)被告乙○○於本院審理中之自白。
  (二)卷附桃園縣政府警察局龍潭分局被採尿人姓名編號對照表及
    台灣檢驗科技股份有限公司濫用藥物尿液檢驗報告各1 紙。
  (三)扣案如附表所示之物及卷附法務部調查局鑑定書1 紙。
三、本件被告已認罪，經檢察官與被告於本院審理時達成協商之
    合意，其合意內容為：被告施用第一級毒品海洛因部分願受
    科處有期徒刑7 月；施用第二級毒品甲基安非他命部分願受
    科處有期徒刑7 月，合併應執行有期徒刑1 年1 月。經查，
    上開協商合意並無刑事訴訟法第455 條之4 第1 項所列情形
    之一，檢察官聲請改依協商程序而為判決，本院爰不經言詞
    辯論，於協商合意範圍內為協商判決，合予敘明。
四、附記：
    就被告施用第二級毒品部分，公訴人認被告所施用之毒品為
    安非他命云云，查安非他命、甲基安非他命固同屬安非他命
    類之中樞神經興奮劑，且俗名通常互為混用，惟2 者究係不
    同之第二級毒品，並以甲基安非他命為目前國內濫用最為嚴
    重，而施用甲基安非他命之代謝最先是去N-甲基（N-demeth
    ylation） 形成安非他命，而施用甲基安非他命後，在正常
    尿液PH值情況下，24小時內，有43％服用劑量以甲基安非他
    命原態排出；另施用安非他命後24小時內，有30％以安非他
    命原態排出，20％經去氨基作用及氧化作用形成苯甲酸，2
    ％經反應形成Norephedrine（參照行政院衛生署出版「物質
    濫用」、「常見濫用藥物檢驗方法彙編」2 書所載），被告
    於96年2 月5 日下午1 時50分許為警採尿送驗結果安非他命
    、甲基安非他命均呈陽性反應，又查施用安非他命後，其尿
    液不致檢出甲基安非他命陽性反應，而施用甲基安非他命後
    ，其尿液可檢出甲基安非他命和其代謝物安非他命成分；目
    前國內緝獲之白色結晶或粉末狀安非他命毒品，其成分多為
    甲基安非他命，此有行政院衛生署管制藥品管理局93年11月
    2 日管檢字第0930010499號函可按，是尿液經檢驗出甲基安
    非他命陽性，係被告施用甲基安非他命後以甲基安非他命原
    態排出者；而檢驗出安非他命陽性部分，乃施用甲基安非他
    命、安非他命均可檢驗出安非他命陽性反應。則由本件被告
    尿液經檢驗結果，呈甲基安非他命陽性反應，足以認定被告
    係施用甲基安非他命，而非安非他命，是公訴人此部分認定
    ，尚有未洽，應予更正。
五、應適用之法條：刑事訴訟法第455 條之4 第2 項、第455 條
    之8 ，毒品危害防制條例第10條第1 項、第2 項、第18條第
    1 項前段，刑法第11條前段、第47條第1 項、第51條第5 款
    。
六、本判決除有刑事訴訟法第455 條之4 第1 項第1 款、第2 款
    、第4 款、第6 款、第7 款所定情形之一，或違反同條第2
    項規定者外，不得上訴。
七、如有前述例外得上訴之情形，又不服本件判決，得自收受判
    決送達之日起10日內，向本院提出上訴書狀，上訴於第二審
    法院。
中　　華　　民　　國　　96　　年　　6　　月　　 12  　日
                  刑事第一庭  法　官　鄭吉雄
以上正本證明與原本無異。
如不服本判決，應於判決送達後10日內向本院提出上訴狀（應附
繕本），上訴於臺灣高等法院。
　　　　　　　　　　　　　　　書記官　王月香
中　　華　　民　　國　　96　　年　　6 　　月　　15　　日
附錄論罪科刑法條：
毒品危害防制條例第10條
施用第一級毒品者，處 6 月以上 5 年以下有期徒刑。
施用第二級毒品者，處 3 年以下有期徒刑。
附表：
┌──┬───────────────┬───────┐
│編號│    扣  案  物  品  名  稱    │  備     註   │
├──┼───────────────┼───────┤
│ 1  │第一級毒品海洛因2 包（淨重1.78│包裝之塑膠袋與│
│    │公克，空包裝總重1.05公克)     │所包裝之海洛因│
│    │                              │於物理外觀上二│
│    │                              │者已附合為一體│
│    │                              │而難以析離    │
└──┴───────────────┴───────┘
